【裁判字號】    94,易,1484
【裁判日期】    950105
【裁判案由】    妨害公務等
【裁判全文】
臺灣彰化地方法院刑事判決              94年度易字第1484號
公  訴  人  臺灣彰化地方法院檢察署檢察官
被      告  甲○○
上列被告因妨害公務等案件，經檢察官提起公訴（九十四年度偵
字第七八九四號），本院認有刑事訴訟法第二百七十三條之一第
一項之情形，而改依簡式審判程序判決如下：
        主  文
甲○○於公務員依法執行職務時，當場侮辱，處拘役貳拾日，如
易科罰金，以參佰元折算壹日；又對於公務員依法執行職務時，
施強暴，處拘役伍拾日，如易科罰金，以參佰元折算壹日；應執
行拘役陸拾日，如易科罰金，以參佰元折算壹日。
        事  實
一、甲○○於民國九十四年九月二十八日某時飲酒後，於翌日即
    九月二十九日凌晨二時十二分許，前往彰化縣警察局二林分
    局竹塘分駐所報案，稱：在彰化縣竹塘鄉○○村○○路一０
    一號前有民眾倒臥路邊，經值班員警林振義告以已派員前往
    處理及竹塘分駐所所長乙○○勸說後，甲○○乃離去。嗣經
    二十餘分鐘後，甲○○再度前往竹塘分駐所，因執意要求值
    班員警交付報案三聯單，而於值班員警發生爭執，並於所長
    乙○○前來勸說時，基於侮辱公務員之犯意，以三字經（幹
    及幹你娘）辱罵當時在值班臺勸說之分駐所所長乙○○、員
    警林振義、洪文俊。竹塘分駐所所長乙○○聞言後即上前制
    止，並欲以侮辱公務員之現行犯逮捕，詎甲○○竟基於妨害
    公務之犯意，明知乙○○乃係依法執行公務，仍與乙○○發
    生拉扯之強暴行為，致乙○○制服左上肩帶遭扯斷，並受有
    左頸部及右肩胛挫傷之傷害（傷害部分未據告訴）。
二、案經彰化縣警察局二林分局報請臺灣彰化地方法院檢察署檢
    察官偵查起訴，本院認有刑事訴訟法第二百七十三條之一第
    一項之情形，而改依簡式審判程序審理。
        理  由
一、按除被告所犯為死刑、無期徒刑、最輕本刑為三年以上有期
    徒刑之罪或高等法院管轄第一審案件者外，於前條第一項程
    序進行中，被告先就被訴事實為有罪之陳述時，審判長得告
    知被告簡式審判程序之旨，並聽取當事人、代理人、辯護人
    及輔佐人之意見後，裁定進行簡式審判程序；除簡式審判程
    序及簡易程序案件外，第一審應行合議審判，刑事訴訟法第
    二百七十三條之一第一項、第二百八十四條之一分別定有明
    文。本件被告甲○○所涉係死刑、無期徒刑、最輕本刑為三
    年以上有期徒刑之罪或高等法院管轄第一審案件以外之罪，
    並於本院行準備程序時就被訴事實為有罪之陳述，本院合議
    庭依前揭規定，經評議結果，裁定改由一名法官獨任行簡式
    審判程序，先予敘明。
二、上揭犯罪事實，業據被告甲○○本院審理時坦承不諱，核與
    證人即彰化縣警察局二林分局竹塘分駐所所長乙○○、員警
    洪文俊、林振義、王志田於偵查中之證述情節相符。此外，
    復有彰化縣警察局竹塘分駐所八人勤務分配表一紙、被害人
    乙○○受傷之照片二幀、乙○○制服左肩帶遭扯斷之照片一
    幀附卷可資佐證，堪信被告之自白顯與事實相符。本件事證
    業已明確，被告之犯行，堪以認定。
三、核被告所為，係犯刑法第一百四十條第一項之當場侮辱公務
    員罪及第一百三十五條第一項之對於執行職務公務員施以強
    暴罪。被告所犯上開二罪，犯意各別，行為互殊，罪名互異
    ，應予分論併罰。爰審酌被告乃因酒後情緒失控，一時衝動
    始有此踰矩行為，且犯後並已深表悔悟，態度非無足取，及
    其對於執勤員警造成身體侵害暨其智識程度、品行、犯罪動
    機、目的、手段等一切情狀，各量處如主文所示之刑，並均
    諭知易科罰金之折算標準，及定應執行刑，並諭知易科罰金
    之折算標準，以示懲儆。
據上論斷，應依刑事訴訟法第二百七十三條之一第一項、第二百
九十九條第一項前段，刑法第一百三十五條第一項、第一百四十
條第一項、第五十一條第六款、第四十一條第一項前段，罰金罰
鍰提高標準條例第一條前段、第二條前段，判決如主文。
本件經檢察官姚玎霖到庭執行執務。
中    華    民    國    95   年    1     月    5     日
                      臺灣彰化地方法院刑事第一庭
                          法      官  陳  秋  錦
以上正本證明與原本無異。
如不服本判決，應於判決送達後10日內，向本院提出上訴狀（須
附繕本）。
告訴人或被害人對於判決如有不服具備理由請求檢察官上訴者，
其上訴期間之計算係以檢察官收受判決正本之日期為準。
中    華    民    國    95    年    1     月    5     日
                          書  記  官  于  淑  真
中華民國刑法第135條
對於公務員依法執行職務時，施強暴脅迫者，處 3 年以下有期徒
刑、拘役或 300 元以下罰金。
意圖使公務員執行一定之職務或妨害其依法執行一定之職務或使
公務員辭職，而施強暴脅迫者，亦同。
犯前二項之罪，因而致公務員於死者，處無期徒刑或 7 年以上有
期徒刑；致重傷者，處3 年以上、10年以下有期徒刑。
中華民國刑法第140條
(侮辱公務員公署罪)
於公務員依法執行職務時，當場侮辱，或對於其依法執行之職務
公然侮辱者，處6 月以下有期徒刑、拘役或100 元以下罰金。對
於公署公然侮辱者亦同。


司法院資訊處製作；財團法人民間司法改革基金會備份。
